臺灣高等法院臺南分院刑事裁定　　　　　100年度抗字第257號
抗　告　人　龔耀立
上列抗告人因延長羈押案件，不服臺灣嘉義地方法院中華民國
100年7月19日裁定（100年度重訴字第5號）提起抗告，本院裁定
如下：
    主  文
抗告駁回。
    理  由
一、本件抗告意旨略以：原裁定泛以抗告人羈押原因存在，既未
    敘明本件究該當何一羈押原因，亦無論及有何相當理由認抗
    告人符合司法院釋字第392號解釋意旨之要件，顯就羈押最
    後手段性之要件漏未論述即逕予認定，容有理由欠備之違法
    及疏漏。況抗告人於遭羈押之前，凡經傳喚均配合到庭，並
    無非予羈押不足以確保程序順利進行之情事，顯無羈押之必
    要，原裁定於法顯有違誤，更有濫行羈押之嫌。
二、按基於憲法保障人民身體自由之意旨，被告有刑事訴訟法第
    101條第1項第3款事由者，仍應有相當理由認為其有逃亡、
    湮滅、偽造、變造證據或勾串共犯或證人等之虞，法院斟酌
    命該被告具保、責付或限制住居等侵害較小之手段，均不足
    以確保追訴、審判或執行程序之順利進行，此際予以羈押，
    方堪稱係屬維持刑事司法權有效行使之最後必要手段。是被
    告縱然符合刑事訴訟法第101條第1項第3款之羈押事由，法
    官仍須就犯罪嫌疑是否重大、有無羈押必要、有無不得羈押
    之情形予以審酌，非謂一符合該款規定之羈押事由，即得予
    以羈押，固經司法院釋字第665號解釋釋明在案。然上揭所
    稱「相當理由」，與同條項第1款、第2款法文內之「有事實
    足認有……之虞」（學理上解釋為「充分理由」）尚屬有間
    ，其條件當較寬鬆。良以重罪常伴有逃亡、滅證之高度可能
    ，係趨吉避凶、脫免刑責、不甘受罰之基本人性，倘一般正
    常之人，依其合理判斷，可認為該犯重罪嫌疑重大之人具有
    逃亡或滅證之相當或然率存在，即已該當「相當理由」之認
    定標準，不以達到充分可信或確定程度為必要。以量化為喻
    ，若依客觀、正常之社會通念，認為其人已有超過百分之五
    十之逃亡、滅證可能性者，當可認具有相當理由認為其有逃
    亡、滅證之虞。此與前二款至少須有百分之八十以上，始足
    認有該情之虞者，自有程度之差別。本件被告龔耀立被訴殺
    人未遂、非法持有改造手槍等罪，經原裁定法院審理後，認
    為犯罪事證明確，而分別判處有期徒刑八年及三年四月、併
    科罰金新臺幣（下同）四萬元，應執行有期徒刑十一年、併
    罰罰金四萬元，雖尚未確定，然綜合卷內客觀具體事證資料
    ，並兼顧實體真實之發現等因素，羈押被告以確保上訴後之
    審判及執行之原因尚未消滅，而有繼續羈押之必要，並無違
    反平等或比例原則之情形。況刑事訴訟係以實現國家刑罰權
    為目的之司法程序，其審判乃以追訴而開始，追訴必須實施
    偵查，待至判決確定，尚須執行始能實現裁判之內容。偵查
    、追訴、審判及刑之執行均屬刑事司法之過程。被告既因犯
    行明確而經原審判處應執行有期徒刑十一年，且日後尚有「
    刑之執行」之司法權尚待行使，即有相當理由認為被告有逃
    亡之虞，揆諸上開裁定意旨，原裁定法院認被告仍有繼續羈
    押之必要，於法並無不符，被告抗告意旨，以前詞指摘原裁
    定不當，為無理由，應予駁回。
三、據上論結，應依刑事訴訟法第412條，裁定如主文。
中    華    民    國   100    年    7     月    29    日
                  刑事第二庭    審判長法  官  葉居正
                                      法  官  陳春長
                                      法  官  陳欽賢
以上正本證明與原本無異。
不得再抗告。
                                      書記官  施淑華
中    華    民    國   100    年    7     月    29    日